【裁判字號】    97,上訴,120
【裁判日期】    970811
【裁判案由】    違反毒品危害防制條例
【裁判全文】
臺灣高等法院花蓮分院刑事判決         97年度上訴字第120號
上  訴  人  臺灣臺東地方法院檢察署檢察官
上  訴  人
即  被  告  甲○○
指定辯護人  李泰宏律師
上列上訴人因被告違反毒品危害防制條例案件，不服中華民國97
年4月25日臺灣臺東地方法院96年度訴字第310號第一審判決（起
訴案號：臺灣臺東地方法院檢察署96年度偵字第1958號），提起
上訴，本院判決如下：
    主  文
原判決關於被訴於95年11月3日販賣第一級毒品海洛因既遂部分
撤銷。
甲○○販賣第一級毒品，處有期徒刑拾伍年。
其他上訴駁回。
第二項部分與上訴駁回部分，應定其執行刑為有期徒刑壹拾伍年
陸月，扣案第一級毒品海洛因肆包（合計淨重壹點貳貳公克，空
包裝總重零點捌伍公克）沒收銷燬之，扣案電子磅秤參臺、夾鍊
分裝袋捌佰個、摩托蘿拉行動電話壹支（不含ＳＩＭ卡），均沒
收。
    事  實
一、甲○○基於販賣第一級毒品海洛因牟利之犯意，於民國（下
    同）95年11月3日晚間7時59分許，以0000000000號行動電話
    與劉佩珊聯絡，約在臺北縣泰山鄉○○路○段小北百貨附近
    ，以新台幣（以下同）1000元之價格販賣重量不詳之海洛因
    1包與劉佩珊施用。嗣於95年11月4日下午，劉佩珊、楊俊男
    因施用海洛因案件經警方搜索查獲，劉佩珊乃配合警方查緝
    行動，於同日晚上7時54分許，撥打上揭行動電話予甲○○
    ，佯向其表示欲以新臺幣（下同）5,500元之價格購買4分之
    1錢（約0.9375公克）之海洛因，甲○○應允後，劉佩珊即
    於同日晚上10時許，會同警方前往臺北縣泰山鄉○○路○段
    142巷102號5樓之3甲○○租屋處樓下，甲○○要求劉佩珊將
    現金從門縫塞進，劉佩珊則要求甲○○當面交易，於甲○○
    開門欲交易時，為埋伏之員警當場查獲而未遂其犯行，並於
    甲○○身上扣得第一級毒品海洛因2包，復經甲○○同意搜
    索上開租屋處，並扣得另2包第一級毒品海洛因（上開4包海
    洛因合計淨重1.22公克，空包裝總重0.85公克）、第二級毒
    品甲基安非他命淨重1.5公克（驗餘1.43公克）（施用第二
    級毒品部分臺灣板橋地方法院判處有期徒刑1年2月確定）、
    電子磅秤3臺、夾鍊分裝袋800個、安非他命吸食器1組及含
    上開門號之摩托蘿拉行動電話1支。
二、案經臺北縣政府警察局板橋分局報由臺灣板橋地方法院檢察
    署檢察官呈請臺灣高等法院檢察署檢察長令轉臺灣臺東地方
    法院檢察署檢察官偵查起訴。
    理  由
一、證據能力
（一）按被告以外之人於檢察事務官、司法警察官或司法警察調
      查中所為之陳述，與審判中不符時，其先前之陳述具有較
      可信之特別情況，且為證明犯罪事實存否所必要者，得為
      證據。刑事訴訟法第159條之2亦有明定。所謂「與審判中
      不符」，係指該陳述之主要待證事實部分，自身前後之供
      述有所不符，導致應為相異之認定，此並包括先前之陳述
      詳盡，於後簡略，甚至改稱忘記、不知道或有正當理由而
      拒絕陳述等實質內容已有不符者在內（最高法院96年度台
      上字第4365號判決可資參照）。另所謂「有較可信之特別
      情況」，係指陳述是否出於供述者之真意、有無違法取供
      情事之信用性而言，故應就偵查或調查筆錄製作之原因、
      過程及其功能等加以觀察其信用性，據以判斷該傳聞證據
      是否有顯不可信或有特別可信之情況而例外具有證據能力
      （最高法院94年度台上字第629號判決可資參照）。查證
      人劉佩珊就本件相關事實，其警詢之陳述與原審不符（詳
      後），惟本案是劉佩珊主動要求警察查緝，其先前之陳述
      應具有較可信之特別情況，且為證明犯罪事實存否所必要
      ，其警詢之陳述應有證據能力。
（二）次按被告以外之人於偵查中向檢察官所為之陳述，除顯有
      不可信之情況者外，得為證據，刑事訴訟法第159條之1第
      2 項亦有明文。所謂不可信性情況，法院應審酌被告以外
      之人於陳述時之外在環境及情況，例如：陳述時之心理狀
      況、有無受到外力干擾等，以為判斷是否有形式上顯然不
      可採信之依據。查證人劉佩珊於偵查中向檢察官所為之證
      述，係以證人之身份陳述，經告以具結義務及偽證處罰後
      ，於命證人朗讀結文後具結，其係於負擔偽證罪之處罰心
      理下證述，並以具結擔保其供述之真實性，又無受其他不
      當外力干擾之情形，是前揭證人於偵查中在檢察官面前具
      結所為之證述，查無顯然不可信之情況，依上開規定，亦
      得為證據。
（三）又現行刑事訴訟法關於「鑑定」之規定，除選任自然人充
      當鑑定人外，另設有囑託機關鑑定制度，而依同法第198
      條、第208條之規定，不論鑑定人或鑑定機關、團體，固
      均應由法院、審判長、受命法官或檢察官視具體個案之需
      要而為選任、囑託，並依第206條之規定，提出言詞或書
      面報告，始符合第159條第1項所定得作為證據之「法律有
      規定」之情形，否則所為之鑑定，仍屬傳聞證據。然於司
      法警察機關調查之案件中，為因應實務上，或因量大、或
      有急迫之現實需求，併例行性當然有鑑定之必要者，例如
      毒品之種類與成分、尿液之毒品反應，或者槍彈有無殺傷
      力等鑑定，基於檢察一體原則，得由該管檢察長對於轄區
      內之案件，以事前概括選任鑑定人或囑託鑑定機關、團體
      之方式，俾便轄區內之司法警察官、司法警察對於調查中
      之此類案件，得即時送請先前已選任之鑑定人或囑託之鑑
      定機關、團體實施鑑定，以求時效（法務部92年9月1日法
      檢字第0920035083號函參照，刊載於法務部公報第312期
      ）。此種由檢察機關概括選任鑑定人或概括囑託鑑定機關
      、團體，再轉知司法警察官、司法警察於調查犯罪時參考
      辦理之作為，法無明文禁止，係為因應現行刑事訴訟法增
      訂傳聞法則及其例外規定之實務運作而為，此種由司法警
      察官、司法警察依檢察官所概括選任之鑑定人或囑託鑑定
      機關、團體所為之鑑定結果，與檢察官選任或囑託為鑑定
      者，性質上並無差異，同具有證據能力（最高法院96年度
      臺上字第2860號判決意旨可資參照）。查本案卷附之法務
      部調查局95年12月17日調科壹字第09523048250號鑑定書1
      份及劉佩珊、楊俊男之尿液檢驗報告，係調查局及司法警
      察依檢察機關概括授權囑託執行鑑定職務所出具之書面鑑
      定報告，依刑事訴訟法第159條第1項及同法第208條第1項
      準用第206條第1項之規定，為傳聞法則之例外，且上開證
      據係檢察官用以證明被告甲○○有無販賣第一級毒品海洛
      因事實之證據，自具有關連性，而得作為證據。
二、認定被告犯罪之證據及理由
    訊據被告否認販賣犯行，辯稱：並未於95年11月3日、4日販
    賣海洛因予劉佩珊，95年11月4日被扣到的海洛因是自己要
    施用，不是販賣所用云云。惟查：
（一）95年11月3日晚間販賣第一級毒品既遂部分：
  １、被告於95年11月3日晚間7時59分許以1000元之價格販賣海
      洛因1包予劉佩珊之事實，業經劉佩珊於警詢中指證：「
      我因有身孕3個月所以沒用海洛因及安非他命，但我知道
      我男友海洛因毒品來源是向一位綽號叫『宗翰』男子所購
      買，安非他命我不知道，我曾經受不了男友毒癮發作痛苦
      ，幫他去向該男子購買新台幣1000元海洛因毒品解癮，但
      他有答應我要戒毒。我於95年11月3日17時許幫我男友去
      向他購買1000元海洛因，當時他約我在臺北縣泰山鄉○○
      路○段小北百貨行前交貨，所以我知道他的行動電話號碼
      及交貨毒品地點」等語（板橋地檢95年偵字第25843號卷
      第23頁，下稱板檢偵卷）。於偵查中證稱：「確實於95年
      11月3日向被告購買1000元的海洛因，但確切的時間忘記
      了，我是用手機與被告聯絡，在電話中向被告表示要調『
      女生1000元』，被告要我到小北百貨那邊，我到時打電話
      給被告，被告就過來，我拿了1000元給被告，被告就拿1
      包海洛因給我，我用掉了，我因害怕不敢說自己要吸。我
      每次打電話給被告都是聯絡買毒品的事，不曾打電話與被
      告聊天」等語（板檢偵卷第150頁）。於原審亦證稱：「
      楊俊男有在95年11月3日叫我去買毒品，我看他難過，才
      會去幫他買。我跟甲○○買，買了毒品後，將毒品交給楊
      俊男」等語（原審卷第150頁）。
  ２、證人楊俊男於原審證稱：「被警察搜索的前一天，就是95
      年11月3日有叫劉佩珊幫我買海洛因，她向何人買我不知
      道」等語（原審卷第184頁）。
  ３、被告於95年11月3日19時59分48秒起至20時01分35秒，曾
      以其使用之0000-000-000號行動電話與劉佩珊使用之0000
      -000-000號行動電話聯絡4次，有通聯紀錄在卷可稽（板
      檢偵卷第185頁），被告亦承認當日有與劉佩珊通電話（
      板檢偵卷第135頁）。
  ４、劉佩珊、楊俊男於95年11月4日被搜索時所採之尿液經送
      台灣檢驗科技股份有限公司檢驗結果，均呈施用第一級毒
      品海洛因之鴉片類陽性反應，安非他命類則均呈陰性反應
      ，有彼二人之尿液檢驗報告附卷可稽（原審卷第177、178
      頁），並均經臺灣板橋地方法院判決彼二人施用第一毒品
      罪確定，有該法院95年訴字第3373號、96年訴字第725號
      判決在卷可憑（本院卷第72-1、72-3頁），足見彼二人於
      查獲前均有施用第一級毒品。
  ５、綜上事證，楊俊男確實於95年11月3日叫劉佩珊幫他買海
      洛因，劉佩珊亦於是日晚間7時59分許以行動電話與甲○
      ○聯絡，查獲日前彼二人也均有施用海洛因等情，則劉佩
      珊證稱，其為幫楊俊男買毒品而於95年11月3日晚間7時59
      分許，在小北百貨附近，以1000元之價格向被告甲○○購
      買海洛因1包之證詞，信而有徵，堪以採信。雖然劉佩珊
      就購買毒品的時間曾說是3日17時、購買毒品之動機，或
      說因男友毒癮發作而買毒解癮，或說自己吸用，致前後供
      述不一。惟查，購買毒品的時間，其於偵查中已說明確切
      時間不記得，其均以用手機與被告聯絡，每次打電話給被
      告都是聯絡買毒品的事等語，再參以95年11月3日之通聯
      紀錄，並無其於17時與被告通話之紀錄，則其於警詢所為
      3日17時之陳述應是記憶錯誤所致，應以有通聯紀錄之19
      時59分為購毒之時間。次就買毒動機，其於偵查中亦證述
      係因害怕而不敢說自己施用等語，其面對自己可能涉犯施
      用第一級毒品罪責而隱藏自己施用之事實，為人之常情，
      尚難以此供述的小瑕疵而全盤否認其向甲○○購買毒品之
      事實。
（二）95年11月4日晚間販賣第一級毒品未遂部分：
  １、上開事實，亦經證人劉佩珊於警詢指稱：「我想幫男友戒
      毒所以聯絡被告要買毒品海洛因1/4（1錢的1/4），他說
      要新台幣5500元，我在21時11分用我的行動電話打給被告
      ，他約在台北縣泰山鄉○○路○段小北百貨旁巷內，然後
      在泰山鄉○○路○段142巷102號樓下交貨時被警察查獲」
      等語（板檢偵卷第23、24頁）。於偵查中具結證稱：「有
      於95年11月4日晚間9時許與甲○○以電話談妥要購買4分
      之1海洛因，我會記得是因為那天我帶警察去。因為之前
      向被告買的毒品不純，常常加糖，才決定檢舉被告，我在
      同日晚上在警局打電話給被告說要買1/4海洛因6000元，
      約好在小北百貨後被告住處附近交易，聯絡好後，我就帶
      3名警員去抓，到達後我先打電話給被告說我到了，被告
      下樓叫我先把錢從鐵門下方塞進去，我叫他開門直接交易
      ，王就開門，還沒交易，我就叫警察抓他，被告回頭就跑
      ，最後在另一個門被警察抓了」等語（板檢偵卷第150、
      151頁）。於原審審理時具結陳明：「警察去找甲○○是
      我的主意，是我叫警察帶我去的，是我跟警察說我要抓這
      個人，不要讓他再販賣，我是在警察面前打電話，警察沒
      有教我怎麼跟甲○○說，是我跟警察說我負責把他約出來
      ，警察負責捉人，我在電話中跟他說我要拿東西。拿海洛
      因，我跟他說我要拿東西，要拿『四一』，我們俗稱『四
      一』，就是海洛因的重量，要買6000元，6000元是甲○○
      跟我說的，是在電話中說的，我有問他『四一』的價錢是
      多少，他跟我說6000元。（辯護人問：你到了現場，聯絡
      上甲○○，之後如何？）甲○○從樓上下來，就要先看到
      錢，我就叫他開門，警察就衝上去抓他。而且在他家也搜
      到不少東西。甲○○身上當時有帶毒品，因他有拿下來，
      我也有看到，因為他要先看到錢才要開門，我就想盡辦法
      讓他開門，讓警察去抓他，毒品還沒有交到我手上」等語
      （見原審卷第151至154頁）。
  ２、證人即偵辦本案之警員張存馥於原審證稱：「（辯謢人問
      ：95年11月4日晚上，你是否有與劉佩珊一起到甲○○的
      住處逮捕甲○○？）一開始不是要逮捕甲○○，只是去看
      甲○○住在哪一間，準備申請搜索票。後來我們與劉佩珊
      到樓下時，劉佩珊打電話給甲○○說她到了，甲○○就在
      大樓二樓或三樓窗戶探頭並叫劉佩珊，並丟壹包東西下來
      ，我就與劉佩珊過去撿，劉佩珊說這是1包海洛因，甲○
      ○到一樓說錢呢，因為我及劉佩珊身上都沒有錢可以給甲
      ○○，我就躲到一旁，叫同事李中明過來支援，我們回到
      那扇門時，就看到劉佩珊以身體把門擋住，不讓甲○○關
      門，李中明從門縫鑽進去追甲○○，我到中間出口堵他，
      甲○○發現沒路可逃就停下來，然後就開中間的門讓我們
      進去」、「（辯護人問：為何劉佩珊要帶你們去，你們的
      動機為何？）當天下午，我們是持板橋地院開立的搜索票
      ，去劉佩珊、楊俊男住處搜索，有搜到毒品，我們就問他
      們毒品來源，劉佩珊告訴我們，她是跟一個綽號叫做「阿
      翰」之人買的，我們問她本名、住處，可否帶我門去看，
      劉佩珊說不知道他的本名，同意帶我們去看。」等語（見
      原審卷第75、76頁）。
  ３、證人李中明警員於原審證述：「（審判長問：本件查獲被
      告甲○○涉嫌販賣海洛因的情形如何？）95年11月4日下
      午17時50分，我們持板橋地院搜索票，搜索樹林市○○街
      ○段167巷20號2樓楊俊男住處，查獲楊俊男與劉佩珊及毒
      品及殘渣袋等扣押物品，就將二人帶回板橋分局，到分局
      後，我們問他們毒品來源，並告知劉佩珊如果供出毒品來
      源，檢察官可以減輕其刑，劉佩珊就供出毒品是向綽號『
      宗翰』男子購得。我們問他何時間、地點向其購買，他供
      出前一天，他幫男友去臺北縣泰山鄉○○路小北百貨店門
      口向宗翰購買1000元海洛因。我們再問宗翰聯絡方法，他
      供出其電話為000000 0000，劉佩珊就以其行動電話00000
      00000在同日21時11分撥打給綽號宗翰的男子，這個男子
      確實也約劉佩珊在臺北縣泰山鄉○○路○段142巷102號5樓
      之3樓下，這個巷口就是小北百貨旁邊的巷口。我們到現
      場時，劉佩珊在樓下與被告甲○○聯絡，被告甲○○本人
      就到樓下，我們在轉角處看著劉佩珊，劉佩珊有告訴我們
      ，如果是被告甲○○本人下來，他會點頭，被告甲○○下
      樓後，劉佩珊就對我們點頭，我們就要逮捕被告甲○○，
      甲○○就把門關起來，劉佩珊將門擋住，然後我們就追進
      去，被告甲○○往樓上跑，我追到樓上，他又跑到另一個
      樓下，在一樓門口因打不開門，被我們抓到。」等語（見
      原審卷第118、119頁）。
  ４、證人即陳俊傑小隊長於原審具結陳述：「（審判長問：本
      件查獲經過情形為何？）當天我們是持搜索票先去樹林查
      獲楊俊男與劉佩珊，又根據劉佩珊供述毒品來源，劉佩珊
      供稱他在95年11月3日下午有幫他男友楊俊男向綽號宗翰
      男子買1000元海洛因，才會去泰山那邊。事先由劉佩珊打
      電話跟綽號宗翰男子約買毒品，我們就帶著劉佩珊去」、
      「被告甲○○是從距離我同事較近的門出來，是劉佩珊幫
      我們將門擋住，我另一個同事才衝進去的」、「是劉佩珊
      說他要供出毒品來源以得到減刑，是他主動說要將藥頭找
      出來的，如果劉佩珊不願意配合，不主動如此，我們也沒
      有辦法，本件是劉佩珊願意配合我們。」等語（見原審卷
      第128至131頁之審判筆錄）。
  ５、經比對檢察官所調閱證人劉佩珊0000000000號行動電話於
      95年11月4日之雙向通聯紀錄，顯示該門號在案發當時確
      實曾先後於：(1)4日晚間7時54分26秒至7時56分44秒、(2)4
      日晚間7時58分22秒至7時58分31秒、(3)4日晚間8時43分41
      秒至8時44分16秒、(4)4日晚間9時10分32秒至9時10分56秒
      、(5)4日晚間9時14分58秒至9時15分35秒，連續密集與被
      告上開0000000000號行動電話聯繫（板檢偵卷第191頁）
      。
  ６、被告於住處樓下為警查獲時，褲子口袋內藏有2包疑似毒
      品之白色粉末等情，除經證人張存馥、李中明、陳俊傑於
      原審證述明確外，並經被告供明在卷，復有查獲當時拍攝
      之現場照片3張在卷可稽（見上揭偵查卷宗第56、57頁）
      。而該2包疑似毒品之白色粉末，連同警方在被告前揭租
      屋處扣得疑似毒品之白色粉末2包，經送鑑定結果，確實
      均含有海洛因成分，4包合計淨重1.22公克，空包裝總重
      0.85公克，有法務部調查局95年12月17日調科壹字第0952
      3048250號鑑定書附卷可憑（見上開偵卷第125頁）。此外
      ，復有被告所有之電子磅秤3臺、夾鍊分裝袋800個及含上
      開門號之摩托蘿拉行動電話1支扣案足憑。
  ７、經核證人張存馥偵查佐、李中明、陳俊傑小隊長及劉佩珊
      上開證詞，其等所述劉佩珊以電話向被告購買海洛因，被
      告隨即攜帶海洛因於其租屋處樓下與劉佩珊見面之情節大
      致相符，並有通聯紀錄之客觀證據可資相互印證，復有上
      述海洛因、電子磅秤3臺、夾鍊分裝袋800個及含上開門號
      之摩托蘿拉行動電話1支扣案可資佐證，被告販賣海洛因
      予劉佩珊而未遂之犯行，應可認定，被告於本院辯稱未販
      賣、於原審辯稱是劉佩珊叫伊帶他去買海洛因云云，均為
      卸責之詞，不足採信。至於1/4錢的海洛因價格究為多少
      ，雖然被告於警詢、偵查中分別陳述5500、5000元（板檢
      偵卷第10頁、第157頁），劉佩珊於警詢、審理中分別證
      稱是5500元、6000元，而有不同，惟彼二人於案發時均供
      陳是5500元，應較事隔多月後之陳述記憶清晰，自以警詢
      中之5500元較為可採。
  ８、被告辯護人辯稱95年11月4日之查獲行為是陷害教唆，被
      告之行為不構成犯罪云云。惟按司法警察機關對於偵辦販
      毒等重大危害社會治安、且又屬難以偵查之案件，常使用
      誘捕方式辦案；此等辦案方式在不違反人身自由之不可受
      侵犯之憲法基本人權之保障下，非不得以為之，所蒐集而
      來之證據資料，亦非不得顯現於公判庭，採為法院論罪科
      刑之依據。惟此種誘捕方式之辦案可區分為兩種，一為創
      造犯意型誘捕，一為提供機會型誘捕。前者，又稱為陷害
      教唆，係指行為人原無犯罪意思，因受他人（如便衣警察
      ）之引誘，始生犯意，進而著手實行犯罪構成要件行為而
      言，此種情形所取得之證據，因違反正當法定程序，且逾
      越偵查犯罪之必要程度，其因此所取得之證據資料，應無
      證據能力。後者，又稱為機會教唆，係指行為人原本即有
      犯罪之意思，其從事犯罪構成要件行為之犯意，並非他人
      所創造，司法警察僅係利用機會加以誘捕，此種情形之犯
      罪行為人本具有販賣毒品之犯意，初非警察人員所造意，
      司法警察僅係運用設計引誘之技巧，使其暴露犯罪事證而
      加以逮捕偵辦，並未違反憲法對於基本人權之保障，且於
      公共利益之維護有其必要性，故依此所得之證據，則有證
      據能力，自得採為法院論罪科刑之依據（最高法院95年度
      臺上字第4538號判決意旨參照）。經查，被告甲○○在本
      次誘捕之前一日，已有販賣毒品海洛因予劉佩珊之行為，
      已如前述，而本次是劉佩珊主動要求警察查緝，且被告於
      晚間7時54分許與劉佩珊聯絡後，即密集互相聯絡，並相
      約在小北百貨附近交易，其身上亦扣得海洛因2包，可見
      被告原本即有販賣海洛因之犯意，否則豈能在短時間內備
      足毒品相約交易，自非警察利用劉佩珊引誘被告犯罪，難
      謂是陷害教唆，被告辯護人所辯亦無可採。
（三）復按販賣海洛因毒品係違法行為，非可公然為之，且有其
      獨特之販售通路及管道，復無公定價格，容易增減分裝之
      份量，而每次買賣之價量，可能隨時依雙方關係深淺、資
      力、需求量及對行情之認知、來源是否充裕、查緝鬆嚴、
      購買者被查獲時供述購買對象之可能風險評估等，而異其
      標準，非可一概而論，因之販賣之利得，除經坦承犯行，
      或扣得帳冊價量記載俱臻明確外，委難察得實情，職是之
      故，縱未確切查得販賣賺取之實際差價，但除別有事證，
      足認係按同一價格轉讓，確未牟利外，尚難執此認非法販
      賣之事證有所不足，致知過坦承者難辭重典，飾詞否認者
      反得逞僥倖，而失情理之平。被告既否認上揭販賣海洛因
      之事實，本院自無從查得其販入海洛因之真正價格，及其
      販賣後獲得具體利潤之金額若干，然按近年來政府為杜絕
      毒品之氾濫，對於查緝施用及販賣毒品之工作，無不嚴加
      執行，販賣毒品罪又係重罪，設若無利可圖，衡情一般持
      有毒品之人當無輕易將所持有之毒品轉讓他人而甘冒於再
      次向他人購買時，而有被查獲移送法辦之危險之理，被告
      與劉佩珊並無特殊情誼或至親關係，若非有利可圖，被告
      應無甘冒為警查緝之風險。
（四）綜上論述，被告意圖營利，分別於95年11月3日、4日販賣
      毒品海洛因予劉佩珊之犯行，事證明確，應依法論科。
三、論罪科刑
（一）核被告第一次販賣海洛因所為係犯毒品危害防制條例第4
      條第1項之販賣第一級毒品罪。
（二）按販賣毒品罪，雖不以販入之後復行賣出為要件，祇要以
      販賣營利為目的，將毒品販入或賣出，有一於此，其犯罪
      即為完成。但在販入後連續賣出之場合，其第二次以後之
      賣出行為，倘係購買者為協助警察辦案佯稱購買，而將販
      賣者誘出以求人贓俱獲，因其無實際買受之真意，且在警
      察監視之下伺機逮捕，事實上亦不能真正完成買賣，則該
      次行為，僅能論以販賣未遂（參照最高法院90年度臺上字
      第7030號判決意旨）。被告第二次之販賣行為，係劉佩珊
      在警察授意指示下，佯稱向被告購買海洛因，劉佩珊並無
      買受之意，而該次買賣在警察監視下亦不可能完成，故核
      被告該次所為，係犯毒品危害防制條例第4條第6項、第1
      項之販賣第一級毒品未遂罪。被告已著手於犯罪行為之實
      行而不遂，爰依刑法第25條第2項規定，按既遂犯之刑減
      輕其刑。被告二次販賣行為而持有海洛因之低度行為，為
      販賣之高度行為所吸收，不另論罪。
（三）原審就被告第一次販賣海洛因行為，誤為無罪判決，與事
      實不合，檢察官上訴為有理由，自應撤銷改判。惟被告第
      一次所為，其販賣次數為1次、所得僅1000元，其犯罪情
      節當非大盤毒梟者可資等同併論，如量處法定最低度刑無
      期徒刑，殊嫌過重，其犯罪之情狀顯可憫恕，爰依刑法第
      59條之規定減輕其刑，並依法先加後減之。爰審酌被告前
      並無販賣前科，販賣次數、金額、所生危害非重、刑法第
      59條之規定及犯罪後態度的一切情狀，量處如主文所示之
      刑，並與上訴駁回部分定其應執行之刑。
（四）就被告第二次販賣未遂部分，原審以被告販毒對象僅劉佩
      珊1人，次數僅1次，且屬未遂，與一般毒梟大量流毒他人
      ，嚴重危害社會秩序之惡性顯然有別，其犯罪情狀可資憫
      恕，而依刑法第59條規定予以減刑，及爰審酌被告年輕力
      壯，不思努力工作賺取正當酬勞，藉販毒牟利，事後未能
      坦承犯行，本件事實不可能完成買賣，犯罪所生損害非鉅
      等一切情狀，量處被告有期徒刑8年6月。並就扣案海洛因
      4包、電子磅秤3臺、夾鍊分裝袋800個、摩托蘿拉行動電
      話1支（不含SIM卡）等物，分別依毒品危害防制條例第18
      條第1項前段、第19條第1項規定，沒收銷燬或沒收。其認
      事用法均無違誤，量刑亦稱妥適，應予維持，被告上訴否
      認犯行，並無可採，應駁回其上訴。
據上論斷，應依刑事訴訟法第368條、第369條第1項前段、第364
條、第299條第1項前段，毒品危害防制條例第4條第1項、第6項
、第18條第1項前段、第19條第1項，刑法第11條前段、第26條前
段、第59條，判決如主文。
本案經檢察官翟光軍到庭執行職務
中    華    民    國    97    年    8     月    11    日
                      審判長法  官  何方興
                            法  官  王紋瑩
                            法  官  林鳳珠
以上正本證明與原本無異。
如不服本判決，應於判決送達後10日內，向本院提出上訴狀。其
未敘述理由者，並應於提出上訴狀後10日內本院補提理由狀（均
須附繕本）。
                            書記官  陳有信
中    華    民    國    97    年    8     月    11    日
附錄    本判決論罪科刑法條：
毒品危害防制條例第4條第1項、第6項：
製造、運輸、販賣第一級毒品者，處死刑或無期徒刑；處無期徒
刑者，得併科新臺幣1千萬元以下罰金。
前五項之未遂犯罰之。


司法院資訊處製作；財團法人民間司法改革基金會備份。
